臺灣高等法院刑事裁定
111年度聲再字第505號
再審聲請人
即受判決人  黃○傑


上列再審聲請人因妨害自由等案件，對於本院108年度上易字第1
084號，中華民國108年11月12日第二審確定判決（第一審案號：
臺灣臺北地方法院106年度易字第1017號；起訴案號：臺灣臺北
地方檢察署106年度偵字第2870號），聲請再審，本院裁定如下
：
    主  文
再審之聲請駁回。 
    理  由
一、聲請再審意旨略以：再審聲請人即受判決人黃○傑就本院108
    年度上易字第1084號判決（下稱原確定判決），因發現原確
    定判決前已存在而未及調查斟酌之新事實或新證據，認無論
    單獨或與先前之證據綜合判斷，已足相信聲請人應受無罪判
    決，爰檢附「聲請人申訴一審法官郭嘉之書狀」、「110年
    公務人員特種考試司法官考試第一試錄取通知」、「最高法
    院111年度台抗字第860號裁定」、「最高法院111年度台上
    字第3493號判決」、「智慧財產及商業法院智慧財產第六庭
    民國111年9月21日智院駿審五111民著上更一6字第11100034
    88號函」、「被恐佈同居男友脫光衣服拍裸照禁外出 她獲
    賠30萬」及「台中男水樂園狂拍比基尼照！4男壓制報警」
    之新聞報導、「國立臺灣大學調閱錄影監視、車牌辨識及館
    舍門禁系統資料申請表」之證據，並依刑事訴訟法第420條
    第1項第6款規定聲請再審，理由如下：（詳如再審聲請㈠㈡狀
    所載）
　㈠聲請人於案發現場遭侮辱後即報案，有110臺北市警察局案發
    後12時5分許之報案資料，此資料係於二審辯論終結後翌日
    才調取，聲請人請求再開辯論，然未獲受命法官使用此證據
    。此證據可證明聲請人並無犯罪故意，應予調閱。
　㈡案發當日12時30分許臺大駐衛警室內之影帶，為現場之直接
    證據，聲請人曾向臺大調閱未獲，嗣聲請人告知二審，卻未
    經調取。因告訴人許丞廷自述於12時20分許遭受重傷，此證
    據卻可證明其並未受傷。
　㈢另請鈞院參酌聲請人所檢附之上開證據，暨最高法院110年度
    台抗大字第427號裁定、最高法院110年度台上字第2464號判
    決、鈞院104年度上易字第1067號刑事判決，皆可證明聲請
    人不可能犯罪云云。
二、按刑事訴訟法第434條第1項、第3項明定「法院認為無再審
    理由者，應以裁定駁回之。」、「經前項裁定後，不得更以
    同一原因聲請再審。」，係本於一事不再理原則而為設計、
    規範，以維持裁判的安定性。所謂「同一原因」，係指同一
    事實之原因而言，至是否為同一事實之原因，應就重行聲請
    再審之事由暨其提出之證據方法，與已經實體上裁定駁回之
    先前聲請，是否完全相同，予以判斷，若前後二次聲請再審
    原因事實以及其所提出之證據方法相一致者，即屬同一事實
    之原因，自不許其更以同一原因聲請再審。而法院認為聲請
    再審之程序違背規定者，應以裁定駁回之，同法第433條本
    文亦有明文（最高法院111年度台抗字第1002號裁定意旨參
    照）。
三、經查：
　㈠聲請人提起本件再審，指陳原確定判決法院未調取其遭侮辱
    後向110報案之資料，以請求再開辯論；及原確定判決未調
    查案發當時12時30分許已存在駐衛警室內之錄影帶，以茲證
    明告訴人陳述不實等情，主張有刑事訴訟法第420條第1項第
    6款之再審事由，已據聲請人前以同一原因對本院108年度上
    易字第1084號判決聲請再審，經本院109年度聲再字第512號
    裁定認無理由而駁回其聲請，再經最高法院111年度台抗字
    第544號裁定駁回抗告確定在案，有上開法院裁定在卷可稽
    ，聲請人復以相同理由向本院聲請再審，揆諸前揭說明，其
    聲請再審程序顯然違背規定，且無從補正，自非合法。
　㈡至聲請人所檢附「聲請人申訴一審法官郭嘉之書狀」、「110
    年公務人員特種考試司法官考試第一試錄取通知」、「最高
    法院111年度台抗字第860號裁定」、「最高法院111年度台
    上字第3493號判決」、「智慧財產及商業法院智慧財產第六
    庭民國111年9月21日智院駿審五111民著上更一6字第111000
    3488號函」、「被恐佈同居男友脫光衣服拍裸照禁外出 她
    獲賠30萬」及「台中男水樂園狂拍比基尼照！4男壓制報警
    」之新聞報導、「國立臺灣大學調閱錄影監視、車牌辨識及
    館舍門禁系統資料申請表」等證據，俱與原確定判決所認定
    聲請人犯行無關，核非新「證據」。
四、按聲請再審之案件，除顯無必要者外，應通知聲請人及其代
    理人到場，並聽取檢察官及受判決人之意見。但無正當理由
    不到場，或陳明不願到場者，不在此限。前項本文所稱「顯
    無必要者」，係指聲請顯屬程序上不合法且無可補正或顯無
    理由而應逕予駁回，例如非聲請權人、逾法定期間、以撤回
    或駁回再審聲請之同一原因聲請再審等情形，或再審原因已
    明，顯有理由而應逕為開始再審之裁定，刑事訴訟法第429
    條之2及法院辦理刑事訴訟案件應行注意事項第177條之4分
    別定有明文。本件再審聲請既有上述程序違背法律規定之處
    ，且無從命補正，揆諸前揭說明，無踐行通知聲請人到場並
    聽取檢察官意見等程序之必要，末此敘明。
據上論斷，應依刑事訴訟法第433條前段，裁定如主文。
中　　華　　民　　國　　111 　年　　10　　月　　26　　日
                  刑事第十九庭  審判長法　官  曾淑華
                                      法　官  李殷君
                                      法　官  陳文貴
以上正本證明與原本無異。
如不服本裁定，應於收受送達後五日內向本院提出抗告狀。
                                      書記官  俞妙樺
中　　華　　民　　國　　111 　年　　10　　月　　26　　日